最高法院刑事判決　　　　　　　　　　　　　　　　　九十三年度台非字第七五號
　　上　訴　人　最高法院檢察署檢察總長
　　被 　　 告　甲○○
　　　　　　　　　　　　（另案於台灣桃園監獄執行中）
右上訴人因被告強盜案件，對於台灣高等法院中華民國九十二年九月四日第二審確定
判決（九十一年度上更(一)字第九二九號，起訴案號：台灣桃園地方法院檢察署九十年
度偵字第一三九六、一三七五三號），認為違法，提起非常上訴，本院判決如左：
    主  文
上訴駁回。
    理  由
非常上訴理由稱：「一、按判決不適用法則或適用不當者，為違背法令。又刑法上所
謂累犯，係以受有期徒刑之執行完畢或受無期徒刑或有期徒刑一部之執行而赦免後，
五年以內再犯有期徒刑以上之罪為要件，刑法第四十七條定有明文。另二以上徒刑併
執行者，第七十七條所定最低應執行刑之期間合併計算之。因合併計算執行期間而假
釋者，其殘餘刑期亦應合併計算。刑法第七十九條之一第一項、第三項、第七十九條
第一項亦有明文規定。查本件甲○○自少年時起即犯有多次前科，民國（下同）七十
八年間因犯少年恐嚇罪，經原審法院於七十八年八月十八日判處有期徒刑一年確定，
於七十九年五月四日執行完畢；又於八十三年間因恐嚇取財罪，經台灣桃園地方法院
於八十三年十一月二十六日判處有期徒刑十月確定，於八十四年一月二十七日羈押折
抵刑滿；再於八十四年間因販賣安非他命、吸用安非他命等罪，前者經原審法院於八
十五年十月十六日判處有期徒刑二年十月確定，後者則經台灣桃園地方法院於八十四
年十月二十六日判處有期徒刑四月確定，嗣該二罪刑合併定應執行刑為有期徒刑三年
，刑起日期為八十六年三月五日，八十九年三月二日執行完畢；其又於八十五年間因
犯竊盜罪，經台灣桃園地方法院於八十五年五月三十日判處有期徒刑四月確定，並先
於八十六年一月十八日執行完畢；再於八十五年間因違反肅清煙毒條例，經台灣桃園
地方法院於八十六年二月十四日判處有期徒刑三年二月確定，又於八十六年間因違反
麻醉藥品管理條例，經台灣桃園地方法院於八十六年三月十一日判處有期徒刑六月確
定，嗣該二罪刑合併定應執行刑為三年四月，該刑期接續於前開八十九年三月二日執
行完畢之罪刑執行（刑起日期為八十九年三月三日），須至九十二年五月十三日始執
行完畢，該二接續執行之刑期於八十九年二月三日假釋出監，須至九十二年三月十二
日始縮刑期滿，顯有犯罪之習慣；猶不知悔改，竟於（假）釋期間，仍基於意圖為自
己不法之所有之概括犯意，先後於九十年七月間，再犯本件竊盜、強盜、詐欺等多起
罪行，此為原判決所認定之事實。被告在假釋中再犯本件之罪，揆諸上開說明，應不
構成累犯，奈原判決不察，竟以累犯論處，適用刑法第四十七條加重其刑，顯有適用
法則不當之違法。二、案經確定，且對被告不利，爰依刑事訴訟法第四百四十一條、
第四百四十三條提起非常上訴，以資救濟。」等語。
本院按刑法第七十九條之一第一項、第三項係規定受刑人有二以上之有期徒刑在併合
執行時，有關假釋期間之計算方法。若受刑人並無二以上之有期徒刑併合執行時，自
無前揭法條之適用。本件原確定判決係以被告甲○○於民國八十五年間因犯竊盜罪，
經台灣桃園地方法院於八十五年五月三十日判處有期徒刑四月確定，並於八十六年一
月十八日執行完畢，有台灣高等法院檢察署刑案紀錄簡覆表一紙可憑，而認被告於五
年內之九十年七月間再犯本件強盜等罪，依刑法第四十七條之規定，論以累犯。經核
於法並無違誤。此一執行完畢之有期徒刑部分，既未與非常上訴意旨所指之二案（一
案經定應執行刑為有期徒刑三年，自八十六年三月五日刑期起算，於八十九年三月二
日執行完畢；一案經定執行刑為有期徒刑三年四月，接續前案自八十九年三月三日刑
期起算，應至九十二年五月十三日執行完畢）併合執行，即無前揭法條規定之適用。
非常上訴意旨指被告在合併執行二案之假釋期間，再犯本件犯罪，自不構成累犯，原
確定判決依累犯論處，自有適用法則不當之違法云云，自有誤會。非常上訴執以指摘
，非有理由，應予駁回。
據上論結，應依刑事訴訟法第四百四十六條，判決如主文。
中　　　華　　　民　　　國　　九十三　　年　　　三　　　月　　 十八 　　日
                              最高法院刑事第六庭
                                  審判長法官  吳　雄　銘
                                        法官  池　啟　明
                                        法官  石　木　欽
                                        法官  郭　毓　洲
                                        法官  吳　三　龍
      右正本證明與原本無異
                                              書  記  官
中　　　華　　　民　　　國　　九十三　　年　　　三　　　月　　二十三　　日
                                                                        Ｅ
